【裁判字號】    95,訴,2507
【裁判日期】    951031
【裁判案由】    清償借款
【裁判全文】
臺灣臺中地方法院民事判決  95年度訴字第2507號
  原      告  合作金庫商業銀行股份有限公司
  法定代理人  甲○○
  訴訟代理人  丙○○
  被      告  黃國順即立鑫工程行
兼訴訟代理人  乙○○
上當事人間請求清償借款事件，本院於民國95年10月18日言詞辯
論終結，判決如左：
    主      文
被告應連帶給付原告新台幣捌拾陸萬柒仟伍佰肆拾貳元及自民國
九十五年六月二十二日起至清償日止，按年息百分之五點九三五
計算之利息，並自民國九十五年七月二十二日起至清償日止，其
逾期在六個月以內者，按上開利率百分之十，逾期超過六個月部
分，按上開利率百分之二十計算之違約金。
訴訟費用由被告連帶負擔。
    事實及理由
一、原告主張被告黃國順即立鑫工程行於民國（下同）94年9月
    21日，以被告乙○○為連帶保證人，向原告借款新臺幣（下
    同）1,000,000元，約定借款期限為5年，自94年9月21日起
    至99年9月21日止，利息按年息5.935%計算，還款方式原約
    定自借款日起按月攤還本息，如未按期繳款，其餘借款視為
    全部到期，並自逾期時起6個月內按上開利率10%，逾期超過
    6個月以上部分，按上開利率20%加付違約金。詎被告自95牛
    6月22日起未依約還款，尚欠本金867,542元及利息、違約金
    未清償，迭經催討均未置理，爰依消費借貸及連帶保證契約
    訴請被告清償借款，並聲明求為判決如主文所示。
二、被告自認原告主張之事實，惟以無資力清償，請求緩期清償
    為辯，並聲明求為判決駁回原告之訴。
三、兩造不爭執之事實
  (一)被告黃國順即立鑫工程行以被告乙○○為連帶保證人，於94
    年9月21日向原告借款100萬元。
  (二)被告黃國順即立鑫工程行自95年6月22日起未依約清償借款
    ，目前尚欠867542元及自95年6月22日起之利息，95年7月22
    日起之違約金。
四、法院之判斷：
  (一)本件原告主張之事實，已據其提出借據為證，且為被告所自
    認，堪信屬實。
  (二)按消費借貸者，謂當事人一方移轉金錢或其他代替物之所有
    權於他方，而約定他方以種類、品質、數量相同之物返還之
    契約，民法第474條第1項定有明文；又稱保證者，謂當事人
    約定，一方於他方之債務人不履行債務時，由其代負履行責
    任之契約，同法第739條亦有明文；另保證債務之所謂連帶
    ，係指保證人與主債務人負同一債務，對於債權人各負全部
    給付之責任者而言，此就民法第272條第1項規定連帶債務之
    文義參照觀之甚明（最高法院45年台上字第1426號判例可資
    參照）；而連帶債務之債權人，依同法第273條第1項規定，
    得對於債務人中之一人或數人或其全體，同時或先後請求全
    部或一部之給付。本件被告黃國順即立鑫工程行向原告借款
    ，既未依約清償，借款自視為全部到期，被告乙○○為其連
    帶保證人，應負連帶清償責任。從而，原告依消費借貸及連
    帶保證契約請求被告連帶給付借款867,542元，及自95年6月
    22日起至清償日止，按年息5.935%計算之利息，並自95年7
    月22日起至清償日止，其逾期在6個月以內者，按上開利率
    10%，逾期超過6個月部分，按上開利率20%計算之違約金，
    為有理由，應予准許。
五、訴訟費用負擔之依據：民事訴訟法第85條第2項。
中    華    民    國    95    年    10   月    31    日
                  民事第三庭  法  官  陳文爵
正本係照原本作成。
如對本判決上訴須於判決送達後20日內向本院提出上訴狀。
中    華    民    國    95    年    10   月    31    日
                              書記官  王美珍


司法院資訊處製作；財團法人民間司法改革基金會備份。
